臺灣新竹地方法院民事裁定  
111年度家暫字第62號
聲  請  人  范玉景  

                        之3號（新竹市私立仙樂園老人養護中心）

特別代理人  廖宏文律師(法扶律師)  
相  對  人  阮德龍  


關  係  人  王亦新  

上列當事人間因給付扶養費（111年度家非調字第467號）事件，
聲請人聲請暫時處分，本院裁定如下：
    主      文
相對人阮德龍應自民國112年1月1日起，至本院111年度家非調字
第467號給付扶養費事件因撤回、和解或調解成立、裁判確定或
其他事由終結前，按月於每月10日前，給付聲請人扶養費新臺幣
壹萬元，並匯入聲請人所有之土地銀行帳號000000000000號帳戶
內，上開款項如有一期未按時給付，其後六期（含遲誤當期）視
為已到期。
    理    由
一、本件聲請理由略以：聲請人與相對人阮德龍間就聲請給付扶
    養費事件，現由均院審理中（案號：民國111年度家非調字
    第467號），且兩造對於上開事項有所爭執，故聲請人得於
    上開本案裁定確定前，聲請本件暫時處分。聲請人先後有兩
    段婚姻，均已離婚，與前配偶阮貴雄育有2名子女即相對人
    及阮康銘（已調解成立，每月給付聲請人扶養費新臺幣〈下
    同〉1萬元）等2人，後與前配偶王信忠亦育有1名子女即關係
    人王亦新，前亦與王亦新同住新竹市香山區。因相對人從未
    給付扶養費予聲請人，亦無法聯繫，不知去向。聲請人於11
    1年9月中旬，因骨折住院，需支出龐大醫藥費，均已由王亦
    新代墊，然因聲請人出院後須居住仙樂園老人長期照顧中心
    ，每月養護費用為27,500元，開銷龐大，已非王亦新1人可
    獨自支應，且原阮康銘所給付之5,000元亦不足以支應此一
    龐大開銷，故本件即有命相對人在兩造間請求給付扶養費事
    件終結之前，先行給付聲請人維持生活、醫療費用之必要。
    而請求金額部分，因長期以來，聲請人均由王亦新1人獨自
    照顧伊，包含回診費用、油資等均由王亦新單獨支應，且均
    需額外向其公司臨時請假陪同聲請人往返醫院，然相對人亦
    未探視及任何協助，故就上開每月養護費用27,500元部分，
    自應由相對人及阮康銘等2人負擔較多之義務，故聲請渠應
    負擔給付13,000元予聲請人，較為妥適。是以，為避免聲請
    人之生活、醫療等支出有所缺陷，則本件於兩造間請求給付
    扶養費家事事件裁判確定、撤回或兩造和解前，聲請人實有
    請求相對人應按月給付13,000元予聲請人之必要性存在等語
    。
二、按法院就已受理之家事非訟事件，除法律別有規定外，於本
     案裁定確定前，認有必要時，得依聲請或依職權命為適當
    之 暫時處分。但關係人得處分之事項，非依其聲請，不得
    為之 ；關係人為前項聲請時，應表明本案請求、應受暫時
    處分之 事項及其事由，並就得處分之事項釋明暫時處分之
    事由，家 事事件法第85條第1項、第2項定有明文。又暫時
    處分，非有立即核發，不足以確保本案聲請之急迫情形者，
    不得核發，家事非訟事件暫時處分類型及方法辦法第4條亦
    有明文。揆諸前揭條文，可知暫時處分之立法本旨，係為因
    應本案裁定確定前之緊急狀況，為避免本案請求不能或延滯
    實現所生之危害，始得為之。而確保本案聲請之急迫性及必
    要性即為暫時處分之事由，此應由暫時處分之人提出相當證
    據以釋明之。次按法院受理本法第125條親屬間扶養事件後
    ，於本案裁定確定前，得命給付受扶養權利人維持生活、教
    育、醫療 或諮商輔導所需之各項必要費用，家事非訟事件
    暫時處分類 型及方法辦法第13條第1款亦有明文。
三、經查：
㈠、聲請人已對相對人提起給付扶養費之請求，由本院以111年度
    家非調字第467號受理，業經本院調閱上開案卷核閱無誤，
    聲請人於本院上開事件裁判確定前，自得聲請定暫時處分。
    又聲請人年事已高（38年次，現年73歲），除患有失智症外
    ，另因骨折住院，需支出龐大醫療費用，出院後現入住仙樂
    園老人長期照顧中心，每月養護費用27,500元，開銷甚多，
    名下無所得、無財產，亦有稅務電子閘門財產所得調件明細
    表在卷可稽，帳戶存款衡情非多，不足支付生活、醫療、養
    護費用，之前醫療費用由其女王亦新代墊等情，有聲請人所
    提出之聲請人之戶籍謄本及銀行存摺封面及內頁、醫藥費及
    其他開支單據、養護中心收據等件附於上開給付扶養費事件
    卷宗可稽，而相對人經通知未到庭表示意見，亦未提出書狀
    爭執，是聲請人之主張應堪信為真實。
㈡、本院考量上開各情，認聲請人於上開事件裁判確定前，僅憑
    其目前每月由阮康銘所給付之每月扶養費1萬元及王亦新之
    資助外，實無法以自己財產維持生活及看護、醫療支出，而
    有受扶養之急迫性及必要性。而相對人為聲請人之次男，亦
    即扶養義務人，渠現正值青壯之年（65年次，現年46歲），
    衡諸常情應非無財力分擔扶養義務之人，是聲請人主張本件
    有以暫時處分請求相對人給付聲請人扶養費之必要，應屬有
    據。
㈢、茲參酌聲請人與阮康銘成立調解應給付之金額，現階段認為
    相對人應負擔聲請人每月扶養費1萬元為適當；併慮及本裁
    定送達相對人亦需相當之送達生效期間，以及暫時處分之應
    急之必要性。從而，聲請人請求相對人應自112年1月1日起
    ，至本院111年度家非調字第467號給付扶養費事件因撤回、
    和解或調解成立、裁判確定或其他事由終結前，按月於每月
    5日前，給付聲請人扶養費1萬元，為有理由，應予准許，爰
    准予核發如主文第1項所示之暫時處分。又為督促相對人按
    期履行，並諭知如有1期遲誤履行，其後6期喪失期限利益，
    以確保聲請人之權益。又依家事事件審理細則第92條規定，
    法院受理家事非訟事件，於必要時命為適當之暫時處分，其
    方法由法院酌量定之，不受當事人聲明之拘束。是本院雖未
    依聲請人聲請數額、內容核發，亦無就該部分另為駁回諭知
    之必要，併予敘明。
四、依家事事件法第85條第1項、第3項、第97條，非訟事件法第
    16條，裁定如主文。
中　　華　　民　　國　　111 　年　　12　　月　　19　　日
               家事法庭  法　　　官  林建鼎 
以上正本係照原本作成。
如對本裁定抗告，須於裁定送達後10日之不變期間內，向本院提
出抗告狀（需附繕本），並繳納抗告費新臺幣1,000元。
中　　華　　民　　國　　111 　年　　12　　月　　19　　日
                         書　記　官　林毓青